# 请教陈版关于存货减值的问题

提问人：yue907 时间：2013-12-04 15:00:26
因为目前有一家同类生产企业，为了不让现有的业务流失，只能按主机厂商定价销售。

回答人：chenyiwei
如果排除了fanxu7788所述的情况（作为一个整体考虑减值），则只能依据单项产品的可变现净值低于成本的差额计提减值准备。

提问人：yue907 时间：2013-12-04 20:34:05
销售给同一家企业的不同产品，毛利率有正数，也有负数，企业解释除了上述原因，产品成本核算也是原因之一。这种情况下，企业总体毛利率是正数，是不是就不计提减值准备了呢？这是不是或有事项里的亏损合同？能否按亏损合同处理？

回答人：chenyiwei
1 、只有“与在同一地区生产和销售的产品系列相关、具有相同或类似最终用途或目的，且难以与其他项目分开计量的存货”才能合并计提减值准备，否则应当以单项存货为基础分别计提减值准备，一项存货的减值不能与另一项存货的升值相抵销。 2 、根据存货准则第十七条规定：“为执行销售合同或者劳务合同而持有的存货，其可变现净值应当以合同价格为基础计算。企业持有存货的数量多于销售合同订购数量的，超出部分的存货的可变现净值应当以一般销售价格为基础计算”，因此只有签订了明确的销售合同的存货才能按照合同价格作为确定可变现净值的依据。同时，根据或有事项准则规定，即使构成亏损合同，在已有相应存货的情况下，也应当首先计提资产减值准备。

提问人：fangzheyu 时间：2014-08-29 13:18:25
您好，陈版：因亏损合同计提的预计负债，确认的营业外支出应在什么明细列报呢？

回答人：chenyiwei
可设置“亏损合同预计损失”明细。

提问人：valor575 时间：2016-06-26 16:57:52
请教陈版，如果企业为了拉升网店的销量，有一款产品经常性作为促销产品，这样单个产品是否也需要计提减值准备？

回答人：chenyiwei
该产品售价低于成本的原因不在于该商品自身，而是企业管理层的促销策略，因此不属于应计提跌价准备的范畴。

提问人：dvgling 时间：2016-06-30 12:36:03
请问陈老师，您说的这种情况，在准则里什么地方有明确说明么？想引用下准则的条款。麻烦陈老师了

回答人：chenyiwei
这部分商品降价出售是管理层的决策所致，具有随意性，正常情况下的售价不低于成本，因此售价低于成本的损失更多地体现为一项促销费用。

提问人：cherishfei 时间：2017-01-14 12:12:37
接着请教陈版及各位！ 如果一个销售合同中销售了若干种产品（公司按照项目进行管理），合同总价 50 万（其中每个产品也都规定了价格）。合同对应产品的总成本为 40 万，但出于销售策略考虑，每种产品的定价有的高于成本，有的低于成本。请问，此种情况下，是针对整个合同还是针对单品进行跌价测试？多谢

回答人：chenyiwei
有合同的，作为一个整体按合同价测试；库存超出合同约定的销售数量的部分，按市价为基础进行减值测试。

提问人：kelisme 时间：2017-11-13 21:57:14
陈老师，期末，存货如果不存在减值迹象，是否也必须进行减值测试呢？

回答人：chenyiwei
应检查所有存货以确定是否存在减值的迹象，如呆滞、实物损坏等，针对存在这些减值迹象的存货项目测算其可变现净值。

提问人：张小涵 时间：2017-12-06 09:54:07
请问下陈版主，汽车经销商销售汽车的时候，往往有一些车是厂家故意以高于市场价格低于成本价的及格销售给经销商，经销商只能以低于成本价的售价出售，但同时厂家会出一些商务政策，绑定另外的车。所以在账上看，单看这一款车的话是负毛利，但是总体看所有车的，加上厂家商务政策返回的毛利，总体看是没有亏损的，请问下，这个需要计提减值吗？

回答人：chenyiwei
还是应当计提，除非厂家给出了确定的可以无条件享受返还的金额，则将该金额纳入可收回金额予以考虑。如果以后续继续订购等附加条件，则只有在基本确定可满足时才考虑，